臺灣板橋地方法院刑事判決　　　　　　　　　　　　九十三年度簡上字第一四五號
　　上　訴　人　乙○○
　　即　被　告
右上訴人因妨害自由案件，不服本院九十三年度簡字第二八０號，中華民國九十三年
二月十一日第一審簡易判決（聲請簡易判決處刑案號：台灣板橋地方法院檢察署九十
二年度偵字第一八三二三號）提起上訴，本院管轄第二審合議庭判決如左：
    主    文
原判決撤銷。
乙○○連續以加害身體、自由之事，恐嚇他人致生危害於安全，累犯，處拘役伍拾日
，如易科罰金以參佰元折算壹日。
    事  實
一、乙○○前因重利及妨害自由等案，於民國（下同）九十二年二月二十日，為本院
    判處有期徒刑四月及拘役二十日，如易科罰金均以銀元三百元折算一日確定，並
    於九十二年五月十四日易科罰金執行完畢。詎猶不知悔改，因被害人甲○舉發其
    所犯前開重利案件，心存怨懟，竟基於恐嚇危害甲○身體、自由安全之概括犯意
    ，先於九十二年三月十五日某時，在臺北縣三重市○○○○街，對丙○○稱：甲○再不出面，要打斷甲○一隻腳；復於同年六月十八日下午四時許，至臺北縣三
    重市○○路○段二十五號三樓甲○居住處所要債，並因甲○躲在屋內，被告乃對
    在場之丁○○稱：如果甲○不開門，要打斷甲○一隻腳等語，連續以加害甲○身
    體、自由之事，恐嚇甲○，經丙○○、丁○○先後轉告甲○，使甲○心生畏懼，
    致生危害於甲○身體、自由之安全。
二、案經臺北縣政府警察局三重分局報告臺灣板橋地方法院檢察署檢察官偵查，聲請
    簡易判決處刑。
    理  由
甲、證據能力部分
一、本案證人即告訴人甲○、證人丁○○於偵查中在檢察官面前所為陳述，依筆錄之
    記載，其等對本案發生經過均能為自由而完整之陳述，無任何干擾，查無顯然不
    可信之情況，依刑事訴訟法第一百五十九條之一第二項，得為證據。
二、又本案證人即告訴人甲○、證人丙○○、丁○○於警詢時所為陳述與審判中相符
    之部分，依刑事訴訟法第一百五十九條之二之反面解釋及第一百五十九條第一項
    規定，並無證據能力。而本院探求被告乙○○之本意，其於本院準備程序時聲請
    傳喚告訴人甲○、證人丙○○、丁○○到庭作證，並未同意以其等警詢陳述作為
    證據，本院自無從援引刑事訴訟法第一百五十九條之五規定，以告訴人甲○、證
    人丙○○、丁○○上開警詢陳述作為證據，附此敘明。
乙、認定事實與論罪科刑之理由
一、訊據被告乙○○固不否認有於九十二年六月十八日下午四時許，到臺北縣三重市
    ○○路○段二十五號三樓甲○居住處所，惟矢口否認曾遇見丙○○、丁○○，亦
    否認有任何恐嚇甲○之言行，辯稱：伊已三、四年未見過丙○○；六月十八日當
    天，係甲○打電話叫伊過去拿錢；甲○曾向伊要錢，並揚言不給錢就要告伊云云
    。經查：
﹙一）被告確有於九十二年三月十五日某時，在臺北縣三重市○○○○街，對丙○○
      稱：甲○再不出面，要打斷甲○一隻腳等語，嗣經丙○○轉告甲○，致甲○心
      生畏懼之事實，業據告訴人甲○於偵訊及本院審理中以證人身分具結指訴綦詳
      ，核與證人丙○○於本院九十三年八月四日審理中具結之證述互符一致﹙見本
      院九十三年八月四日審判筆錄），堪信為真實。被告雖辯稱三年內未曾遇過丙○○云云，然其於本院審理中，經被告直接詢問證人丙○○，並與之對質，證
      人丙○○仍明確表明確實有在三年內，於警詢筆錄製作前（九十二年七月二十
      日），在五谷王北街遇見被告乙○○（見本院九十三年八月四日審判筆錄第十
      一頁），顯見被告所辯與事實不符，並不可採。
﹙二）被告復於九十二年六月十八日下午四時許，至臺北縣三重市○○路○段二十五
      號三樓甲○居住處所要債，因甲○躲在屋內，被告乃對在場之丁○○稱：如果
      甲○不開門，要打斷甲○一隻腳，事後經丁○○轉告甲○，致使甲○心生畏懼
      等情，亦經告訴人甲○於偵訊及本院審理中以證人身分具結指訴綦詳，證人丁○○於九十二年十一月二十一日偵訊時亦具結證稱：「那天胡（意清）要去找
      甲○要債，甲○在房裡，胡在外以台語說你如果不開門，我就將你腳打斷．．
      ．．．．是在光復路一段二十五號三樓發生的事，是九十二年六月左右下午四
        、五點左右的事．．．．．．」（見九十二年度偵字第一八三二三號卷第三
      十六頁偵訊筆錄），核與告訴人甲○指證被恐嚇之情節相符。至於證人丁○○
      於本院審判中接受檢察官詢問時，經檢察官請求本院提示九十二年度偵字第一
      八三二三號偵查卷第十九頁之丁○○警詢筆錄後，雖稱「﹙問：你在警局是否
      有說被告在九十二年六月二十日在臺北縣三重市○○○路遇見你時，說甲○如
      果再不出面，就要打斷他的腿？）我是有講被告說甲○再不出面，就要打他，
      但這只是他﹙指被告）氣話，他並沒有實際行動。」﹙見本院九十三年八月四
      日審判筆錄），惟其於偵訊中就案發時地及相關經過究竟如何？曾明確具結陳
      述：「（九十二年六月二十日有無在三重市○○○路六十之四號遇到乙○○？
      ）我載甲○到正義南路六十之四號我租的房子的地點，我有遇到乙○○，甲○
      和乙○○二個人在說話，我不知道他們二個在說什麼，『說打斷他一隻腳的是
      在光復路哪裡說的』，在正義南路的是乙○○遇到甲○，他們二個在車上說話
      ，說什麼我不知。」（見九十二年度偵字第一八三二三號卷第三十六頁背面偵
      訊筆錄）。觀證人丁○○於偵訊中詳細敘述事件發生始末與地點，並明白指出
      「說打斷他一隻腳的是在光復路哪裡說的」，核其於偵訊時所言應較為確實可
      採，其於本院審判時就本案犯罪事實發生時地之陳述應有誤認，就此部分尚無
      從援為判決之基礎。另證人丁○○於審判中對被告乙○○確實有為「如果甲○
      不開門，要打斷甲○一隻腳」恐嚇言詞一點，因供述始終一致，則此部分應屬
      真實。而質之被告乙○○雖不否認確曾於九十二年六月十八日下午四時許，至
      臺北縣三重市○○路○段二十五號三樓甲○居住處所，然辯稱當日係應甲○之
      邀至現場拿錢云云，惟觀甲○於本院審理時尚對被告心存畏懼，無法在其面前
      自由陳述，對被告避之唯恐不及，顯無可能私下邀約被告至其居所，被告所辯
      顯不足採。從而，被告於上開時點恐嚇甲○之犯罪事實，應可認定。
﹙三）又被告乙○○提出錄音帶一捲，意欲證明本案係因甲○向伊要錢未果，而蓄意
      誣控。惟經本院於九十三年六月十七日勘驗該捲錄音帶所製作之勘驗筆錄譯文
      內容所示，其發話對象顯非甲○，被告亦未說明對話者為何人，無法證明甲○
      確有向被告要索金錢；況被告自承該捲錄音帶係九十二年二月所錄（見本院九
      十三年八月四日審理筆錄第十三頁），其錄音內容並有提到聘請律師，下趟要
      起訴之事（見九十三年六月十七日勘驗筆錄第十頁），而本案係告訴人甲○於
      九十二年六月二十日向臺灣板橋地方法院檢察署檢察官檢舉，而於九十二年七
      月八日發交警方偵辦，被告錄音當時本案尚未發生，其對話內容顯非針對本案
      ，而與本案無關。是以，被告所提之該捲錄音帶無法作為被告有利之證據，被
      告所辯，尚非可採。
﹙四）綜上所述，被告乙○○連續恐嚇告訴人甲○身體、自由安全之犯罪事實，事證
      明確，被告上述辯解不足置信，其犯行堪以認定。
二、核被告乙○○所為，係犯刑法第三百零五條之恐嚇危害他人身體、自由安全罪，
    被告先後二次為恐嚇危害他人身體、自由安全行為，均時間緊接，所犯係構成要
    件相同罪名，顯係基於概括犯意反覆為之，為連續犯，應依刑法第五十六條規定
    以一罪論，並加重其刑。原審對此予以論罪科刑，固非無見，惟查：﹙一）被告
    乙○○同時有恐嚇要求甲○出面之恐嚇危害甲○自由安全之行為，原審漏未論列
    ；﹙二）檢察官原聲請簡易判決處刑書中，另起訴被告乙○○於九十二年六月二
    十日零時，在台北縣三重市○○○路六十之四號，對甲○友人丁○○說：要打斷
    甲○一隻腳等語之恐嚇事實。惟犯罪事實應依證據認定之，無證據不得認定犯罪
    事實。刑事訴訟法第一百五十四條定有明文。丁○○聽聞被告恐嚇甲○身體、自
    由安全之事，其時間及地點係九十二年六月十八日下午四時許，在臺北縣三重市
    ○○路○段二十五號三樓甲○居住處所，已如前述，九十二年六月二十日零時，
    在台北縣三重市○○○路六十之四號，證人丁○○並不知道甲○與被告乙○○交
    談內容，此為證人丁○○於偵訊中供述甚明（見九十二年度偵字第一八三二三號
    卷第三十六頁背面），告訴人甲○亦稱忘了當次被告有無恐嚇他（同前卷第三十
    七頁）。是以，被告當次之犯罪事實即屬無法證明，惟此部分因與前開有罪論罪
    科刑部分有連續犯之裁判上一罪關係，應不另為無罪之諭知。原審未就此經起訴
    之犯罪事實部分予以說明，有所疏漏；﹙三）被告於九十三年六月十八日下午四
    時許，至臺北縣三重市○○路○段二十五號三樓恐嚇之犯罪事實，係透過丁○○
    轉告甲○，原審誤認係對姓名、年籍不詳之甲○友人為之，亦有未合，而此部分
    犯罪事實雖未據起訴事實載明，但與起訴事實有連續犯裁判上一罪關係，仍為起
    訴效力所及，本院應併予審究，原審亦漏未說明，均有未洽。被告上訴意旨，指
    摘原判決不當，固無理由，惟原判決既有如上可議之處，即屬無可維持，自應由
    本院予以撤銷改判。查被告前因重利及妨害自由等案，於九十二年二月二十日，
    為本院判處有期徒刑四月及拘役二十日，如易科罰金以三百元折算一日確定，並
    於九十二年五月十四日易科罰金執行完畢，有臺灣高等法院被告全國前案紀錄表
    乙份在卷可稽，被告於九十二年三月十五日及六月十八日再犯本案恐嚇行為，其
    連續行為之一部行為係在重利罪等案執行完畢後五年內再犯，為累犯，應依刑法
    第四十七條規定加重其刑。審酌被告犯罪之動機、目的、手段，犯罪所生之危害
    ，及犯罪後否認犯行等一切情狀，量處如主文所示之刑，並諭知易科罰金之折算
    標準，以資懲儆。
據上論斷，應依刑事訴訟法第四百五十五條之一第一項、第三項、第三百六十九條第
一項前段、第三百六十四條、第二百九十九條第一項前段，刑法第五十六條、第三百
零五條、第四十七條、第四十一條第一項前段，罰金罰鍰提高標準條例第一條前段、
第二條，判決如主文。
本案經檢察官李吉祥到庭執行職務。
中      華      民      國      九十三    年    八      月      二十    日
                                      臺灣板橋地方法院刑事第十二庭
                                          審判長法  官  許仕楓
                                                法  官  吳佳穎
                                                法  官  陳恆寬
右正本證明與原本無異。
不得上訴。
                                                書記官  王春森
中      華      民      國      九十三    年     八     月      二十    日
